ACORDAO-COMPLETO-2391760

ACÓRDÃO 634/2020 ATA 2/2020 - SEGUNDA CÂMARA

VISTOS, relatados e discutidos estes autos de tomada de contas especial instaurada em desfavor do Sr. Dílson de Almeida, CPF XXX.284.314-XX, ex-prefeito do município de Desterro/PB (gestão: 1º.1.2005 a 31.12.2008 e 1º.1.2009 a 31.12.2012) , em razão da não aprovação da prestação de contas final do Convênio 0673/2005, Siafi 556426, celebrado entre o citado município e a Funasa, que teve por objeto a implantação de sistema de esgotamento sanitário, 
ACORDAM os Ministros do Tribunal de Contas da União, reunidos em Sessão da Segunda Câmara, com fundamento no art. 183, parágrafo único, do Regimento Interno, em: 
9.1. conceder prazo adicional de 60 dias, contados do término do prazo inicialmente concedido pelo item 9.2 do Acórdão 7125/2019-TCU-Segunda Câmara, relator Ministro Raimundo Carreiro, à Fundação Nacional de Saúde (Funasa) e ao município de Desterro/PB, para que adotem as medidas administrativas necessárias com vistas à conclusão do objeto do Convênio 673/2005 (obras nele relacionadas) , encaminhando ao Tribunal, no mesmo prazo, a comprovação do atendimento da determinação; e
9.2. notificar a Funasa e o município de Desterro/PB acerca deste Acórdão.

Tomada de contas especial em razão da não aprovação das prestação de contas final do convênio que teve por objeto a implantação de sistema de esgotamento sanitário.

Segunda Câmara

Prefeitura Municipal de Desterro - PB.

3. Interessados/Responsáveis:
3.1. Interessado: Fundação Nacional de Saúde (26.989.350/0001-16)
3.2. Responsável: Dilson de Almeida (XXX.284.314-XX).

13.1. Ministros presentes: Ana Arraes (Presidente), Augusto Nardes, Aroldo Cedraz e Raimundo Carreiro (Relator).
13.2. Ministro-Substituto presente: André Luís de Carvalho.

RAIMUNDO CARREIRO

Trata-se, originariamente, de tomada de contas especial instaurada em 17.10.2011 pela Fundação Nacional de Saúde - Funasa, em desfavor do Sr. Dílson de Almeida, CPF XXX.284.314-XX, ex-prefeito do município de Desterro/PB (gestão: 1º.1.2005 a 31.12.2008 e 1º.1.2009 a 31.12.2012) , em razão da não aprovação das prestação de contas final do Convênio 0673/2005, Siafi 556426, celebrado entre o citado município e a Funasa, que teve por objeto a implantação de sistema de esgotamento sanitário.
2.	O valor total para a execução do objeto era de R$ 824.724,28, sendo R$ 800.000,00 à conta da Funasa e R$ 24.742,28 a título de contrapartida, dos quais 640.000,00 foram liberados (p. 75, peça 4) .
3.	Na Sessão de 13/8/2019, foi proferido o Acórdão 7125/2019-TCU-Segunda Câmara, de minha relatoria, por meio do qual o Colegiado adotou medida saneadora no sentido de determinar "à Fundação Nacional de Saúde (Funasa) e ao município de Desterro/PB que, no prazo de 60 dias, adotem as medidas administrativas necessárias para a conclusão do objeto do Convênio 673/2005 (obras nele relacionadas) , encaminhando ao Tribunal, no mesmo prazo, a comprovação do atendimento da determinação"  (item 9.2) .
4.	A Funasa foi notificada da Deliberação em 21/10/2019 (peça 70) .
5.	Em expediente datado de 27/12/2019, o Auditor-Chefe Substituto da Funasa, Sr. Amarildo José Leite (Ofício 418/2019/COGED/AUDIT/PRESI-FUNASA, peça 77) , solicitou 60 dias adicionais para cumprimento do referido item 9.2 do Acórdão 7125/2019-TCU-Segunda Câmara.
6.	Seguidamente, por meio do Ofício 10/2020/COGED/AUDIT/PRESI-FUNASA, de 10/01/2020, peça 79, a entidade acostou aos autos elementos indicativos das providências que estão sendo adotadas com vistas ao cumprimento do Acórdão, dentre os quais a Minuta de Termo Aditivo ao Convênio 0673/2005 (peça 82) , que objetiva prorrogar a vigência da avença em 180 dias. Segundo a entidade, a citada minuta de termo aditivo "aguarda análise da Procuradoria Federal Especializada junto à Presidência desta Fundação" (peça 84) .
7.	Vêm os autos a meu Gabinete para apreciação do pedido de prorrogação formulado pela Funasa com vistas ao cumprimento do item 9.2 do Acórdão 7125/2019-TCU-Segunda Câmara, por mim relatado.
8.	É o relatório.

8.1. Jose Gilvan Herculano de Almeida, representando Prefeitura Municipal de Desterro - PB e Valtecio de Almeida Justo.

Procurador Rodrigo Medeiros de Lima.

TOMADA DE CONTAS ESPECIAL. FUNASA. PREFEITURA MUNICIPAL DE DESTERRO. CONVÊNIO 0673/2005. PRORROGAÇÃO DE PRAZO PARA CUMPRIMENTO DE MEDIDAS NECESSÁRIAS À CONCLUSÃO DO OBJETO CONVENIADO. DEFERIMENTO.

TOMADA DE CONTAS ESPECIAL (TCE)

Secretaria de Controle Externo de Tomada de Contas Especial (SecexTCE).

Conforme assentado no relatório precedente, trata-se, originariamente, de tomada de contas especial instaurada em 17/10/2011 pela Fundação Nacional de Saúde - Funasa, em desfavor do Sr. Dílson de Almeida, CPF 352.284.314-20, ex-prefeito do município de Desterro/PB (gestão: 1º.1.2005 a 31.12.2008 e 1º.1.2009 a 31.12.2012) , em razão da não aprovação das prestação de contas final do Convênio 0673/2005, Siafi 556426, celebrado entre o citado município e a Funasa, que teve por objeto a implantação de sistema de esgotamento sanitário, no valor total de R$ 824.724,28, sendo R$ 800.000,00 à conta da Funasa e R$ 24.742,28 a título de contrapartida, dos quais 640.000,00 foram liberados (p. 75, peça 4) .
2.	Na Sessão de 13/8/2019, foi proferido o Acórdão 7125/2019-TCU-Segunda Câmara, de minha relatoria, por meio do qual o Colegiado adotou medida saneadora no sentido de determinar "à Fundação Nacional de Saúde (Funasa) e ao município de Desterro/PB que, no prazo de 60 dias, adotem as medidas administrativas necessárias para a conclusão do objeto do Convênio 673/2005 (obras nele relacionadas) , encaminhando ao Tribunal, no mesmo prazo, a comprovação do atendimento da determinação"  (item 9.2) .
3.	A Funasa foi notificada da Deliberação em 21/10/2019 (peça 70) .
4.	Neste momento processual, é apreciado o Ofício 418/2019/COGED/AUDIT/PRESI-FUNASA, de 27/12/2019, peça 77, por meio do qual a Funasa requer ao Tribunal prorrogação de prazo por 60 dias para cumprimento do item 9.2 do Acórdão 7125/2019-TCU-Segunda Câmara. 
5.	À luz dos elementos acostados pela entidade requerente às peças 79 a 84, de 13/01/2020, julgo razoável e proporcional deferir o pedido de dilação de prazo, haja vista que resta evidenciada a intenção das partes conveniadas (Funasa e município de Desterro/PB) em envidar esforços com o fito de concluir a execução do convênio.
6.	Com efeito, o corpo técnico da Funasa informa haver viabilidade técnica e financeira para a retomada do objeto conveniado (peça 80) , tendo sido acostada aos autos minuta de termo aditivo que visa prorrogar, em 180 dias, o prazo para a execução do Convênio 0673/2005, estando pendente de parecer da Procuradoria Federal Especializada junto à Presidência da Fundação (peça 84) .
7.	Posto isso e haja vista que a prorrogação de prazo em 60 dias não se afigura exorbitante, voto no sentido de que seja adotado o Acórdão que ora submeto à consideração deste Colegiado.
TCU, Sala das Sessões Ministro Luciano Brandão Alves de Souza, em 28 de janeiro de 2020.
RAIMUNDO CARREIRO 
Relator